# 请问老师：集团内股权转让能否确认投资收益

提问人：晨 2013 时间：2013-12-06 10:20:49
母公司持有某公司20%的股权，经评估和挂牌后，转让给集团内的子公司，集团母公司转让可确认投资收益，问：集团合并报表是否可确认此收益？谢谢！

回答人：chenyiwei
合并报表范围内的资产和股权转让所形成的未实现损益，在编制合并报表时应当予以抵销，不对合并报表所显示的合并集团整体对外财务状况、经营成果和现金流量产生影响。

提问人：小青 99 时间：2013-12-06 14:53:45
那会儿是用手机回帖，估计写的不够清楚，我想问陈老师的时，如果没有评估这回事的话，母公司持有的这20%股权转让给子公司后，子公司持有这20%的股权和母公司持有这20%的股权对于合并报表来说有区别吗？
不知我写明白没有。
最近也在学长投和合并报表，也在听一些老师的企业会计准则解释的课程，对这些地方总是不是太明白，呵呵，看到你的帖子，很想知道，这20%的股权，在母公司手里或在子公司手里，如果股权价值是不变的话，在谁的手里有区别吗？

回答人：chenyiwei
合并报表层面没有法人主体的界限。在合并报表中，该资产由母公司还是子公司持有，对相应的资产计量和损益计算均无影响。